【裁判字號】    98,上易,8
【裁判日期】    980527
【裁判案由】    違反國家安全法
【裁判全文】
福建高等法院金門分院刑事判決           98年度上易字第8號
上  訴  人
即  被  告  甲○
上列上訴人因違反國家安全法案件，不服福建金門地方法院98年
度易字第22號，中華民國98年4月16日第一審判決（起訴案號：
福建金門地方法院檢察署98年度偵字第76號），提起上訴，本院
判決如下：
    主  文
上訴駁回。
    事實及理由
一、本案經本院審理結果，認第一審以被告甲○犯違反國家安全
    法第6條第1項未經許可入境罪，判處有期徒刑8月，其認事
    用法經核並無不當，量刑亦屬妥適，應予維持；除於犯罪事
    實欄第一段最後一行補充記載：「（為警當場查獲）並扣得
    被告甲○所有偷渡入境所用之自備輪胎內胎1個。」，補充
    記載被告甲○於民國92年間犯有違反中華民國國家安全法，
    經福建金門地方法院於民國92年9月18日以92年城簡字第71
    號簡易判決判處有期徒刑4月，如易科罰金以銀元3百元折算
    1日，緩刑3年，並經同法院於92年12月3日以92年簡上字第
    27號刑事判決上訴駁回確定；嗣又於民國97年間犯有違反中
    華民國國家安全法，經福建金門地方法院於民國97年5 月12
    日以97年城簡字第43號簡易判決判處有期徒刑6月，如易科
    罰金以新台幣1千元折算1日，並經同法院於97年7月24 日以
    97年簡上字第12號刑事判決上訴駁回，緩刑5年確定等犯罪
    前科紀錄外，並引用第一審判決書記載之事實、證據及理由
    （如附件）。
二、被告提起上訴，其上訴意旨略以：（一）、其本人於上次表
    示解放軍要攻打臺灣等語，是其本人在夢裡的境界，這麼說
    可能會影響混亂，事後其本人感到很後悔。可能是其本人在
    大陸受到的刺激，因其本人在大陸是異議人士，曾被大陸的
    國安局軟禁、監視。（二）、其已經向陸委會申請政治庇護
    ，如果未獲准許，其本人將也不打算去別的國家。（三）、
    原審判決判得太重，請求從輕量刑等語。
三、本院駁回被告上訴之理由如下：
（一）、經查被告甲○對於檢察官起訴其違反國家安全法之犯罪
        事實一案，業據其於98年4月2日在原審審理時供承：「
        我承認犯罪。」等語在卷（原審卷第21頁）；嗣於本院
        訊問與準備程序時分別供稱：「我非法入境，我認罪。
        」，「原審判決書我有收到，我有看過，原審判決非常
        清楚，非常公正客觀。」；「（問：對於檢察官起訴之
        犯罪事實有何意見？）我認罪。」，「原審判決書我有
        收到，我有看過，原審判決非常清楚，非常公正客觀。
        」各等語明確在卷（本院卷第10頁、第18頁）。復於本
        院審理時供承；「對於原審判決所認定之犯罪事實有何
        意見？）我認罪，有這些事實。」等語在卷（本院卷第
        35頁、36頁）。由此可知，被告確實犯有檢察官起訴違
        反國家安全法之犯罪事實明確；再者，原審判決對於被
        告違反國家安全法案件一案，亦據被告供承，其本人有
        收到判決書，原審判決事實明確清楚，公正客觀等語在
        卷，已如上述。可見原審判決認事用法並無違誤。
（二）、查被告甲○於民國92年間犯有違反中華民國國家安全法
        ，經福建金門地方法院於民國92年9月18日以92年城簡
        字第71號簡易判決判處有期徒刑4 月，如易科罰金以銀
        元3百元折算1日，緩刑3年，並經同法院於92年12月3日
        以92年簡上字第27號刑事判決上訴駁回確定；嗣又於民
        國97年間犯有違反中華民國國家安全法，再經福建金門
        地方法院於民國97年5月12日以97年城簡字第43號簡易
        判決判處有期徒刑6月，如易科罰金以新台幣1千元折算
        1日，並經同法院於97年7月24日以97年簡上字第12 號
        刑事判決上訴駁回，緩刑5年確定各等情，此有被告甲
        ○臺灣高等法院被告前案紀錄表在卷足憑（本院卷第42
        頁、43頁）；且被告於原審及本院復自承，其已是第4
        次偷渡進入金門等語在卷（原審卷第28頁、30頁；本院
        卷第11頁、18頁）。原審審酌被告自承曾有多次偷渡入
        境金門之紀錄，因嚮往中華民國臺灣政治民主，自認在
        中國因主張自由民主以及反對武力犯台而遭受到中國當
        局的看管，無法依正常管道申請來台等之犯罪動機、目
        的、以被告所有之自備輪胎內胎1個作為泅渡非法入境
        犯罪工具，對於非法入境影響我國國境安全之管理及被
        告犯後態度等一切情狀，對於被告量處有期徒刑8月；
        並以扣案輪胎內胎1個，為被告所有，且未經許可泅水
        入境之犯罪工具，爰依刑法第38條第1項第2款宣告沒收
        之。經核原審判決認事用法尚無違誤，量刑亦稱妥適。
        按刑之量定，為求個案裁判之妥當性，法律乃賦與法院
        裁量之權。是原審法院於對被告科刑時，業已審酌刑法
        第57條各款所列情形，就被告之犯罪情節予以裁量量刑
        ，被告上訴意旨指稱原審判決太重，請求從輕量刑一節
        ，並無理由，應予駁回。
四、據上論結，應依刑事訴訟法第373條、第368條，判決如主文
    。
本案經檢察官張益昌到庭執行職務。
中    華    民    國    98    年    5    月     27    日
                      刑事庭    審判長法  官 沈宜生
                                      法  官 陳容正
                                      法  官 陳坤地
上正本證明與原本無異。
不得上訴。
                                      書記官 黃月瞳
中    華    民    國    98    年    6    月      2    日


司法院資訊處製作；財團法人民間司法改革基金會備份。
